臺灣臺中地方法院民事裁定　　　　　　　 100年度抗字第28號
抗　告　人　游祥派
相　對　人　林朱金月
上列當事人間請求返還合建保證金事件，抗告人對於中華民國10
0年1月19日本院臺中簡易庭年度99年度中小字第2735號第一審裁
定提起抗告，本院裁定如下：
    主    文
抗告駁回。
抗告費用新臺幣壹仟元由抗告人負擔。
    理    由
一、本件抗告意旨略以：(一)應補正可補正而未裁定補正，已違「
    司法院」司法為民之意旨。(二)原告請求之訴訟標的為新臺幣
    （下同）100,000元，即高於民事訴訟法第436條之8第1項之
    規定，應適用簡易程序，原審分小額訴訟程序顯有違誤，且
    其為免糾葛特於100年1月26日聲請訴訟標的金額增加1元，
    即訴訟標的金額為100,001元，並繳納110元裁判費。是原審
    之裁定即屬違誤，爰請求廢棄原裁定等語。
二、按關於請求給付金錢或其他代替物或有價證券之訴訟，其標
    的金額或價額在100,000元以下者，適用本章所定之小額程
    序，民事訴訟法第436條之8第1項定有明文。本件抗告人請
    求返還合建保證金事件，其於原審以本件相對人應返還合建
    保證金2,000,000元為由，聲請對相對人核發支付命令，經
    本院以99年度司促字第22547號核發支付命令後，相對人於
    法定期間聲明異議而視為起訴，復經本院以99年度補字第10
    81號裁定命抗告人補繳裁判費20,300元，抗告人於民國99年
    8月23日具狀表明減縮請求金額為100,000元，除依訴訟標的
    金額100,000元補繳裁判費外，並於該書狀中載明「其餘金
    額保留」，嗣於原審於100年1月7日行言詞辯論程序時，抗
    告人仍陳明「請求的金額是10萬元，其餘190萬元部份保留
    。」等語（見本院臺中簡易庭99年度中小字第2735號卷第41
    頁），則依前開法條規定，自應適用小額訴訟程序，並經原
    審於100年1月19日以99年度中小字第2735號民事裁定駁回抗
    告人在第一審之訴後，抗告人於嗣後於100年1月26日始具狀
    追加訴之聲明為100,001元，是以原審以小額訴訟程序審理
    應無違誤，且依民事訴訟法第436條之27規定，當事人於第
    二審程序不得為訴之追加，是抗告人既於原審審理終結後始
    為訴之追加，並其抗告於本院之第二審程序中，依法亦不得
    為訴之追加，則抗告人指摘原審適用之審理程序有誤，即屬
    無據。
三、又抗告人雖主張其於原審起訴請求之訴訟標的價額為100,00
    0元，已高於民事訴訟法第436條之8第1項規定，原審應適用
    簡易訴訟程序等語。惟我國法律用語稱以上、以下、以內者
    ，乃俱連本數計算，此觀刑法第10條第1項、社會秩序維護
    法第5條等規定自明。是民事訴訟法第436條之8第1項所稱定
    「100,000元以下」之數額，自包括100,000元之本數在內，
    從而，抗告人主張其起訴請求之訴之聲明為100,000元，已
    逾民事訴訟法第436條之8第1項之規定，原審應依簡易訴訟
    程序審理等語，仍無足採。
四、再按當事人不得為適用小額程序而為一部請求。但已向法院
    陳明就其餘額不另起訴請求者，不在此限，民事訴訟法第43
    6條之16已定有明文。本件抗告人固主張原審未令抗告人補
    正，率以裁定駁回，顯有違誤云云。然查本件抗告人於原審
    以相對人應返還合建保證金2,000,000元為由，聲請對相對
    人核發支付命令，經本院以99年度司促字第22547號核發支
    付命令後，相對人於法定期間聲明異議而視為起訴，復經本
    院以99年度補字第1081號裁定命抗告人補繳裁判費20,300元
    ，抗告人於99年8月23日具狀表明減縮請求金額為100,000元
    ，除依訴訟標的金額100,000元補繳裁判費外，並於該書狀
    中載明「其餘金額保留」等情，足認抗告人於原審起訴請求
    相對人給付之訴訟標的價額已減縮為100,000元無訛，又因
    抗告人另於99年8月23日之民事聲請暨補正狀第1項復記載：
    其餘金額保留等語，並抗告人於於原審行言詞辯論程序時，
    抗告人仍陳明「請求的金額是10萬元，其餘190萬元部份保
    留。」等語（見同前卷第41頁），則抗告人於原審所為之請
    求係屬一部請求無誤，另抗告人係於原審審理終結後始為訴
    之追加，其嗣後所為訴之追加亦不合法，核如前述。從而，
    依首開法條規定，抗告人於原審之訴顯不合法，且無從補正
    ，原審以裁定駁回抗告人之訴，並未違反民事訴訟法第249
    條之規定，亦尚難認有何欠當之處。是以抗告人提起本件抗
    告，即屬無理由，應予駁回。
五、依民事訴訟法436條之32第3項、第495條之1第1項、第95 條
    、第78條，裁定如主文。
中    華    民    國   100    年    2     月    22    日
                  民事第一庭  審判長法  官  李悌愷
                                    法  官  顏世傑
                                    法  官  戴博誠
上正本係照原本作成。
不得抗告。
中    華    民    國   100    年    2     月    22    日
                                    書記官  何俞瑩